# 关于被投资企业股东撤资的处理

提问人：broadsea2003 时间：2016-01-06 10:19:41
各位大侠，ABC三个单位出资成立甲公司，出资金额分别是 30 、 30 、 40 ，经营一年后公司亏损 10 万，目前账面净资产 90 万，C公司要求退股，经过评估，甲公司评估价值 80 万，公司按照比例退给C80*40%=32万，请问甲公司和A公司分别应该怎样进行账务处理？

回答人：chenyiwei
甲公司：借：实收资本 40 ，贷：资本公积 8 ，贷：银行存款 32
A公司：如果在C公司退股之后取得对甲公司控制权的，则转为成本法核算，原权益法下的长期股权投资账面价值 36 转为成本法下的成本基础： 借：长期股权投资——甲公司（成本法） 27 ，借：长期股权投资——甲公司（权益法）（损益调整） 3 ，贷：长期股权投资——甲公司（权益法）（投资成本） 30

提问人：broadsea2003 时间：2016-01-08 15:27:59
陈版， 36 万是怎么算出来的呢？ 如果没有取得控制权，还适用权益法核算，按照目前最新情况，A公司投资成本 30 加上亏损的 10 万*30%=27万，但是甲公司的账面权益=90-32=58，AB公司每个公司分别占有50%的份额=29，那么这个份额与A公司账面确认 27 元的长投差 2 万，怎么处理？

回答人：chenyiwei
抱歉，投资比例搞错了，已更正。